【裁判字號】    90,交聲,419
【裁判日期】    901227
【裁判案由】    聲明異議
【裁判全文】
臺灣高雄地方法院交通事件裁定                      九十年度交聲字第四一九號
    原處分機關  高雄市交通事件裁決所
    異  議  人  甲○○
右列異議人因違反道路交通管理處罰條例案件，對於高雄市交通事件裁決所九十年九
月三日所為之處分 (原處分：高市建裁字第三二─Ｚ00000000號），聲明異
議，本院裁定如左：
    主  文
異議駁回。
    理  由
一、異議意旨略以：異議人於九十年六月十六日二時十五分許酒醉駕車，而與陳慶裕
    所駕駛之五Ｋ—九一三六號自小客車發生車禍，係汽車與汽車間輕微相撞，依肇
    事現場之客觀情況，異議人並不知有人受傷，則異議人並非明知肇事致人死傷而
    逃逸，與道路交通管理處罰條例第六十二條第一項之要件不符；且傷者張素珍僅
    係腳部輕微擦傷而已，異議人事後知悉後也已與之和解，張素珍並未提出刑事告
    訴；況檢察官僅起訴異議人喝酒駕車而已，並未起訴肇事逃逸罪嫌，故高雄市交
    通事件裁決所竟以異議人肇事致人受傷後逃逸為由吊銷異議人之駕駛執照，顯有
    未洽，為此聲明異議云云。
二、異議人甲○○明知在飲酒後不能安全駕駛動力交通工具（酒精測試濃度為每公升
    ０點六二毫克），仍於民國九十年六月十六日凌晨二時十五分許，駕駛車牌號碼
    Ｃ七—八五四０號自用小貨車，行經高雄市○○區○道一號三六二點一公里北向
    處，撞及陳慶裕所駕駛搭載張素珍之車牌號碼ＳＫ—九一三六號自用小客車，致
    張素珍右腳受傷，並於肇事後駕車離開，經被害人陳慶裕與路過民眾陳朝榮於楠
    梓交流道下攔獲之事實，業據異議人甲○○於本院訊問時供承不諱，核與證人張
    素珍到庭證述之情節相符，且經本院依職權向台南市立醫院函調張素珍之病歷附
    卷可稽，並經本院調取九十年度雄交簡字第一０五九號卷宗核閱屬實，並有臺灣
    高雄地方法院檢察署九十年度偵字第一三七二七號聲請簡易判決處刑書、臺灣高
    雄地方法院九十年度雄交簡字第一０五九號簡易刑事判決可參，上開事實足堪信
    為真實。異議人雖矢口否認有肇事逃逸之事實，辯稱：其當時意識不清楚，不知
    道有發生擦撞，也不知被害人張素珍受傷，且也已與之和解，張素珍並未提出刑
    事告訴；況檢察官僅起訴異議人喝酒駕車而已，並未起訴肇事逃逸罪嫌云云，惟
    查：
（一）證人張素珍於本院審理中到庭證述：「當時我在外線車道，異議人從後面撞到
      我左後方車燈，致使我車子去撞高速公路之右邊外線車道旁之防護欄；車禍發
      生之後，他（異議人）停在前面一百公尺之馬路中央，車子完全停下來後‧‧
      ‧。」異議人於車禍當日至內政部警政署國道公路警察局岡山分隊接受訊問時
      亦供承：「（問：肇事後為何未立即停車？或立刻報警？）我太緊張了，只想
      著找警察幫忙。」有高雄地方法院簡易庭九十年度雄交簡字第一０五九號卷宗
      附卷可稽，本件異議人既已於肇事後停車察看，且自承欲去報警處理，豈有不
      知已發生車禍之理；參之本件車禍係因異議人駕駛之自用小客車，以駕駛座前
      方保險桿自後撞擊陳慶裕所駕駛搭載張素珍之自用小客車後方肇致，焉有不知
      已發生車禍之理，益徵異議人當時已知悉駕車擦撞，灼然至明。是異議人辯稱
      當時意識不清楚，不知道有無撞到對方云云，顯係事後卸責之詞，不足採信。
（二）再衡諸常情，駕駛人駕車與人發生追撞，致使對方車輛衝撞防護欄，依一般人
      之通常客觀認識，可預見除可能導致車輛之毀損外，亦可能發生致人傷亡之結
      果，況本件車禍發生地點係在國道｜號三六二點一公里北向處，在高速公路車
      輛高速行駛下發生追撞，一般人均可預見致人傷亡之情況，詎異議人明知駕車
      與人發生追撞，已可預見可能造成傷亡，竟於停車察看後復駕車駛離現場，是
      被告辯稱其當時不知有人受傷始駕車離去，顯係避重就輕之詞，委無足採。
（三）至於異議人雖已與被害人張素珍和解，致張素珍並未提出刑事告訴，然此僅係
      欠缺過失傷害罪之訴追條件，於本件異議人有無駕駛汽車肇事致人受傷而逃逸
      之事實無涉；而檢察官疏未處理異議人肇事逃逸罪嫌部分（另行告發），亦不
      影響本院對於異議人駕駛汽車肇事致人受傷而逃逸之事實之認定，附此敘明。
（四）按汽車駕駛人，駕駛汽車肇事致人受傷或死亡，應即採取救護或其他必要措施
      ，並向警察機關報告，不得駛離；逃逸者吊銷駕駛執照，道路交通管理處罰條
      例第六十二條第一項後段定有明文。異議人既駕車肇事，致被害人受傷，依前
      揭規定，自負前揭採取救護或其他措施，並向警察機關報告之義務，乃竟駕車
      逃逸，從而裁決機關爰引前開規定，裁處吊銷駕駛執照並無不當，異議人聲明
      異議為無理由，應予駁回。
三、據上論結，應依道路交通案件處理辦法第十九條，裁定如主文。
中     華      民      國     九十     年     十二     月     二十七    日
                                      臺灣高雄地方法院交通法庭
                                          法  官    邱泰錄
右正本證明與原本無異。
如不服本裁定，應於裁定送達後五日內，向本院提出抗告狀。
                                          書記官    林慧君
中    華    民    國      九十      年      十二    月      二十七      日


司法院資訊處製作；財團法人民間司法改革基金會備份。
